# 请教陈版主，机器设备移机期间的折旧以及产能利用率不足情况下的折旧问题

提问人：小红帽茁壮成长 时间：2020-04-27 17:02:08
陈版主，想请问一下
1 、公司有设备要从A厂区移机到B厂区，应该怎么会计处理呢？假如要拆机然后重新装机，能否转入在建工程，移机期间不提折旧？假如公司不转入在建工程，那这段期间的折旧是否应该计入管理费用，因为未使用？
2 、产能利用率不足的时候，比如有 5 条产线没有使用是待机状态，这五条产线的折旧是进管理费用还是生产成本呢？为什么呢？
3 、CPA教材上有一句话说“未使用的固定资产，其计提的折旧应计入管理费用”，这里的未使用的固定资产指哪些？包括待机的产线吗？
谢谢~！

回答人：chenyiwei
1 、移机期间可以将其账面价值转入在建工程，暂停计提折旧。如果此前对原先在A厂区的“安装基础款”单独核算的，则将其折余价值全部转入损益，本次搬迁、重新安装调试的费用可以资本化并在剩余使用年限内计提折旧；如果此前没有单独核算此前在A厂区的安装基础款，则本次搬迁发生的相关支出全部予以费用化处理。
2 、暂时闲置生产线的折旧，以及产能利用率不足的生产线应分摊的固定生产成本超出正常产能利用率情况下应分摊的单位固定成本的差额部分，应计入管理费用。
3 、包含闲置和已达到预定可使用状态但暂未投入使用的固定资产。

提问人：liyun19841123 时间：2020-05-08 21:07:02
陈老师，您好，我们公司是做化工的，受制于市场销量，公司从五年前投产到现在的每年实际生产量一直是设计产能的60%左右，公司的生产设备也都在使用中，像我们公司这种情况需要算一部分固定成本差异调到管理费用里面去不？要算的话不知道您上面提到的正常产能利用率怎么确定法？按设计产能还是其他的？另外想问下产能一直利用不足，涉及到固定资产减值不？谢谢。

回答人：chenyiwei
一般不需要“算一部分固定成本差异调到管理费用里面去”。产能利用率长期低于预期，要考虑资产减值。

提问人：小红帽茁壮成长 时间：2020-05-25 14:44:41
追问一下陈版主：
1.如果说设备全部开机，产出只有60%的总产能的产量，这时候全部设备的折旧应当进生产成本吧？
2.如果有 2 条生产线处于待机状态，随时准备启动生产，这时候的折旧是进成本还是管理费用？原因是什么？
3.如果有 2 条生产线处于待机状态，是为了移机做准备（从A厂搬十公里到B厂）搬到B厂插电通水气之后可以直接使用，那这个折旧该计入什么科目？为什么呢？
4.如果有 2 条生产线完全处于停机状态，折旧应该进管理费用吧？

回答人：chenyiwei
1 、是，但也有观点认为如果低于正常的产能利用率，则低于部分对应的折旧计入管理费用。 2 、 3 、 4 、计入管理费用。

提问人：曲九殇 时间：2020-11-16 09:05:42
请教陈老师，
准则规定：对于“不能归属于使存货达到目前场所和状态的其他支出”，应当在发生时确认为当期损益，不计入存货成本。
这里超出正常产能利用率分摊的单位固定成本差额计入①管理费用或者②不分配计入生产成本，而是直接计入营业成本。这两个处理是否有确定的处理依据，还是说由于两个科目都属于当期损益两种处理并无区别？谢谢。

回答人：chenyiwei
由于两个科目都属于当期损益两种处理并无区别。在进行毛利率分析时注意调整基础数据。